# 请教陈版 IFRS15 净额法和全额法

提问人：niutiao 时间：2019-05-20 15:40:39
请教陈版 IFRS15 下，是否有对净额法和全额法的判断规定呢？谢谢

回答人：chenyiwei
参考 IFRS 15 的 Appendix B，第 B34～B38段。
对当事人与代理人的考虑
３４如果另一方参与向客户提供产品或服务，主体应当确定其承诺的性质是主体本身提供特定商品或服务（即，主体作为当事人）的履约义务，还是为另一方安排提供此类商品或服务（即，主体作为代理人）的履约义务。
３５如果主体在其向客户转让商品或服务之前控制已承诺的商品或服务，则主体是当事人。但是，如果主体在产品的法定所有权转移给客户之前只是暂时性地取得产品的法定所有权，则主体不一定是当事人。合同中担任当事人的主体可能会自行履行履约义务，或委托另一方（例如，分包商）代其履行部分或全部履约义务。在作为当事人的主体履行履约义务的情况下，主体应当按因转让商品或服务而预计有权获得的对价总额确认收入。
３６如果主体的履约义务是为另一方安排提供商品或服务，则主体是代理人。在作为代理人的主体履行履约义务的情况下，主体应当按因为另一方安排提供其商品或服务而预计有权收取的费用或佣金确认收入。主体的费用或佣金可能是主体将已收取的对价支付给另一方以交换另一方提供的商品或服务后保留的对价净额。
３７显示主体是代理人（因而在向客户提供商品或服务之前并未控制商品或服务）的因素包括：
（１）另一方对合同的履行承担主要责任；
（２）在客户订购商品之前或之后、运输过程中或退货时，主体均不承担存货风险；
（３）主体对另一方的商品或服务没有自主定价权，因此，主体能够从此类商品或服务中获得的利益是有限的；
（４）主体的对价是以佣金的形式；以及
（５）对于因交付另一方的商品或服务而应收客户的金额，主体不承担信用风险。
３８如果另一方承担了主体的履约义务并享有了合同中的合同权利，从而主体无须履行向客户转让已承诺商品或服务的履约义务（即，主体不再作为当事人），则主体不应就该履约义务确认收入。相反，主体应当评价是否会就履行为另一方取得合同的履约义务确认收入（即，主体是否作为代理人）。

提问人：niutiao 时间：2019-05-21 15:06:26
谢谢陈版主，想再请问下如果一个加工合同的主要材料采购自客户，完成加工后销售往同一个客户，在判断总额/净额法时，是否还是用上面 ifrs 15主体还是代理商的规定，还是有更适用的规定呢？谢谢。

回答人：chenyiwei
所依据的最基本原则就是这些。实务中有一些更细化的指引，你可以参考本版面上对此类问题的讨论。